臺灣新竹地方法院刑事判決
109年度原易字第21號
公  訴  人  臺灣新竹地方檢察署檢察官
被      告  吳新作



選任辯護人  彭首席律師（法律扶助基金會）
上列被告因傷害案件，經檢察官提起公訴（109年度偵續一字第1
號），被告就被訴事實為有罪之陳述，本院改依簡式審判程序審
理，並判決如下：
    主  文
吳新作犯傷害罪，處拘役參拾日，如易科罰金，以新臺幣壹仟元
折算壹日。
    事  實
一、吳新作與張德然2人對於坐落在新竹縣○○鎮○○路○○段0000地
    號之土地（下稱上開土地）之使用權有糾紛。張德然因而心
    生不滿，於民國107年2月3日下午7時30分許，與其胞兄張皓
    鈞（張德然、張皓鈞所涉傷害罪嫌部分，均另經本院以107
    年度易字第1017號判決有罪，並經臺灣高等法院以108年度
    上易字第462號判決駁回上訴確定）、張顥曨前往上開土地
    ，欲將吳新作之貨櫃屋吊離該處，因而與吳新作發生爭執，
    吳新作竟基於傷害之犯意，於同日下午7時44分許，與張德
    然發生扭打，並抱起張德然腳部使其摔倒而頭部著地，致張
    德然受有右後枕部頭皮挫傷瘀血之傷害。
二、案經張德然訴由臺灣新竹地方檢察署檢察官偵查起訴。　　
    理  由
一、上揭犯罪事實，業據被告吳新作於本院準備程序及簡式審判
    程序中坦承不諱（見本院109年度原易字第21號卷【下稱本
    院卷】第107至108頁、第114至115頁），核與告訴人張德然
    於檢察事務官詢問中之陳述、證人劉益辰、證人即到場處理
    警員王耀陞於檢察事務官詢問中、偵查中之證述大致相符（
    見107年度偵字第3261號【下稱3261號偵卷】第11至12頁、
    第20頁正面及反面、第33至34頁、第46至47頁，108年度偵
    續字第62號卷【下稱62號偵續卷】第12至13頁），並有警員
    密錄器錄影紀錄光碟1片、本院109年12月1日準備程序勘驗
    筆錄1份附卷可佐（見3261號偵卷第58頁之證物袋、本院卷
    第104至107頁、第119至131頁），足見被告上開任意性自白
    核與事實相符，應堪採信。綜上，本件事證明確，應依法論
    罪科刑。
二、論罪科刑：
（一）被告行為後，刑法第277條第1項於108年5月29日修正公布
      ，並於同年月31日公布，原條文規定：「傷害人之身體或
      健康者，處3年以下有期徒刑，拘役或1,000元以下罰金。
      」，修正後規定為：「傷害人之身體或健康者，處5年以
      下有期徒刑、拘役或50萬元以下罰金。」，修正後有期徒
      刑及罰金之刑度均提高，修正前之規定顯較有利於被告，
      依照刑法第2條第1項前段，應依照修正前之規定論處。是
      核被告所為，係犯修正前刑法第277條第1項之傷害罪。
（二）爰審酌被告與告訴人張德然因上開土地使用權緣故，長期
      不睦，彼此間竟不思以理性適當方式解決爭端，因拖吊貨
      櫃屋之事發生爭執，被告又以暴力傷害告訴人張德然，使
      其因而受有身體上之傷害，所為實不足取，惟慮及於本件
      爭端中，告訴人張德然與其胞兄張皓鈞亦有出手毆打被告
      ，致被告成傷，並經本院判決有罪之處，且被告於本院準
      備程序及簡式審判程序中終能坦認犯行之犯後態度，兼衡
      被告自述高中畢業之智識程度、已婚有2名成年子女，目
      前與同居人同住，業已退休，經濟狀況尚可，沒有負債等
      一切情狀，量處如主文所示之刑，並諭知易科罰金之折算
      標準，以示儆懲。
據上論斷，應依刑事訴訟法第273 條之1 第1 項、第299 條第1
項前段，判決如主文。
本案經檢察官許大偉提起公訴、檢察官高如應到庭執行職務。 
中　　華　　民　　國　　109 　年　　12　　月　　16　　日
                  刑事第六庭      法　官      王榮賓 　
以上正本證明與原本無異。
如不服本判決應於收受送達後20日內向本院提出上訴書狀，並應
敘述具體理由；其未敘述上訴理由者，應於上訴期間屆滿後20日
內向本院補提理由書（均須按他造當事人之人數附繕本）「切勿
逕送上級法院」。告訴人或被害人如對於本判決不服者，應具備
理由請求檢察官上訴，其上訴期間之計算係以檢察官收受判決正
本之日期為準。
中　　華　　民　　國　　109 　年　　12　　月　　16　　日
                                  書記官      蘇鈺婷
附錄論罪科刑法條
中華民國刑法(94.02.02)第277條第1項
傷害人之身體或健康者，處 3 年以下有期徒刑、拘役或 1 千元
以下罰金。